# 收购“单一资产实体”是否构成业务合并

提问人：SummerGloomy 时间：2021-11-03 17:54:38
请教陈版主，在《瑞华研究2010-2019汇编》中提到：涉及“单一资产实体”的收购时，对于其中核心资产的收购，不构成一项业务合并。现有业务背景如下：公司为了收购特定的房产，采取收购其项目公司100%股权（同时获取资产承担负债）实现，此项业务是否满足“单一资产实体”收购，若满足，该项目公司是否需要并表？资产的入账价值如何确定？付出对价与账面价值之间的差异如何确定？是否应考虑递延所得税的影响？若不满足，是否应该正常按照非同一控制下企业合并账务处理，谢谢。
@chenyiwei

回答人：chenyiwei
仅收购特定房产，不构成业务，按单一资产实体收购处理。但是，虽然不构成企业合并，但并不影响收购方取得对被收购方的控制权，将其纳入合并报表范围。
合并报表层面，收购价款超出账面净资产的差额部分，均调整该项房产的价值，不确认商誉。这部分增值额作为合并报表层面该房产成本的一部分，在剩余使用年限内折旧。
此类不构成业务合并的资产收购，不涉及确认递延所得税资产或负债。（《中审众环研究 2020 》之“问题2-3-8（由确认一组不构成业务的资产或净资产所产生的暂时性差异，能否确认递延所得税负债或递延所得税资产）”）

提问人：SummerGloomy 时间：2021-11-08 14:37:00
谢谢陈版主~~~还要请教一下，收购价款超过账面净资产的差额部分，是可以直接调整该房产的价值么？若房产评估价格没有这么高，是否会影响该入账价值？另外，该房产剩余使用年限如何判断？若我司其他房产计提折旧均为 30 年，此房产是否可参考 30 年计提折旧？还是需要看土地使用权的剩余使用年限综合判断呢？

回答人：chenyiwei
该房产的折旧年限应根据其自身的剩余可使用年限确定。

回答人：chenyiwei
可以这样处理，因为收购价款超过账面净资产的差额部分也是取得该房屋的成本。这里是遵循历史成本原则，入账价值不一定等于公允价值。但如果高于公允价值，则后续会有减值测试压力。